# Bruno Cardozo Pereira

JAVA | SPRING | POSTGRESQL | TYPESCRIPT | REACT | NEXT



bruno.cardozo.pereira@gmail.com



@bruno-cardozo-pereira

# RESUMO DAS QUALIFICAÇÕES

Sou um desenvolvedor web fullstack com mais de 2 anos de experiência, especializado em Java, OOP e Spring Boot. Além disso, tenho experiência em desenvolvimento front-end com HTML, CSS, SASS, TailwindCSS, JavaScript e TypeScript, e conhecimento em frameworks como Angular e React. Também possuo experiência com bancos de dados PostgreSQL, e sou experiente em ferramentas de versionamento como o Git, Gitlab e Github.

Atualmente, estou cursando Sistemas de Informação na UNIBAVE (8º período) e trabalho como desenvolvedor na Wise Systems (https://www.wises.com.br/) como **desenvolvedor backend Java**. Trabalho também com **AngularJS** e **PostgreSQL**. Também ministro aulas para quem está começando na área, em conjunto com a minha faculdade.

## EXPERIÊNCIA PROFISSIONAL

2022 - ATUAL - @Wise

Fábrica de soluções para desenvolvimento de sistemas.

#### **Trainee > Desenvolvedor**

- Responsável pela manutenção e criação de novas features na API
- Responsável pela manutenção e melhoria da performance do banco de dados.

2021 - 2021 - @Projedata

ERP para empresas do setor plástico.

#### Estagiário > Desenvolvedor

- Nivelamento na linguagem Java e em banco de dados Oracle SQL.
- Treinamento sobre Form/Report Builder & SQL developer.
- Responsável na parte de migração do sistema utilizando o framework Arcturus (Java & SQL).

2018 - 2021 - @Brm

Empresa de rótulos e etiquetas.

#### Designer

- Responsável pelo design gráfico da empresa.
- Responsável pela constante melhoria dos processos de impressão.
- Responsável na parte financeira: emissão de notas, pagamentos, entre outros.

## FORMAÇÃO ACADÊMICA

Graduação em Sistemas de Informação - 8 FASE - Em andamento até DEZ/23 Centro Universitário Barriga Verde - UNIBAVE

### **TECNOLOGIAS**

- Javascript, HTML, CSS, SASS
- Java, Springboot, Maven, API REST/FUL
- PostgreSQL, Hibernate
- Git, GitLab, Github
- NodeJS, Typescript, React, Next, TailwindCSS
- Cypress

### CURSOS

- Explorer 2022 Rocketseat
- Ignite 2023 Rocketseat
- Formação Desenvolvedor Moderno 2022 **DevSuperior**
- Fullstack Angular & Spring 2022 Algaworks

### **IDIOMAS**

Inglês - **Técnico**Português - **Nativo**